#### **Endereco**

Rua Doutor José Bento Corrêa, 545 Bairro Protásio Alves, CEP: 91450-030 Rio Grande do Sul, Porto Alegre

# Tiago O. de Farias

Analista de Sistemas PHP

# **Objetivo**

Atuar no desenvolvimento de sistemas PHP, banco de dados e levantamento de requisítos.

# **Telefones**

51 9292 2705 51 3018 1864

#### Sobre Mim

Tiago Oliveira de Farias nasceu em 12/09/1985, possui 31 anos, casado mas sem filhos. Há alguns anos se empenha no estudo e aplicação de princípios S.O.L.I.D/GRASP e refatoração de código, mais recentemente tem se dedicado ao estudo de Domain-Driven design o qual também foi tema do trabalho de conclusão da pós-gradução.

### E-mail

tiago.farias.poa@ gmail.com

# Formação

#### Web & Git

github.com/tofarias bitbucket.org/tiagofarias tiagoodefarias.wordpress facebook.com/laravelrgs

## 2014 - 2016 Pós-Graduação: Sist. de Informação com Métodos Ágeis

Tópicos principais: Práticas de Desenvolvimento Ágil, Design Patterns, Smells e Refatoring, Arquiteturas para Web, Testes Ágeis de Software, Gerência de Projetos, Agile Coaching e Mentoring.

Título do Artigo: "Aplicação de Domain-Driven Design no Gerenciamento de GRU de Cronotacógrafo no Inmetro/RS".

Orientador: M.e. Guilherme Silva de Lacerda.

Endereço: Rua Orfanotrófio, 555 - Alto Petrópolis, Porto Alegre/RS

#### **Programação**

JavaScript Laravel Jquery TDD/DDD Ajax S.O.L.I.D Vue.is M.V.C Angular.js Doctrine ORM Node.js CakePHP Silex Framework WebServices Banco de Dados Oracle Sal Server MySql Outros Git, SVN Zend Expressive Zend Diactoros

#### 2010 - 2013 Graduação: Análise e Desenvolvimento de Sistemas

Endereço: Av. Assis Brasil, 3312 - Porto Alegre/RS

Faculdades QI Tópicos principais: Serviços para Web, Gestão de Projetos, Segurança de Software, Engenharia de Software, Desenvolvimento Java O.O. Endereço: Av. Julho de Castilhos, 435 - Centro, Porto Alegre/RS

2008 - 2010 Técnico: Informática.

Faculdades QI

# **Experiência**

03/2015 - hoje

Programador

Alocado no cliente Inmetro. Atua principalmente com a linguagem PHP (CakePHP) e banco de dados Oracle no projeto Cronotacógrafo. Realiza desde o levantamento de requisitos através de entrevistas com usuário até a análise de impacto juntamente com os administradores de banco de dados.

#### Sistemas **Operacionais**

GNU/Linux ★★★★★ Windows ★★★★★

Zend Stratigility

Apigility

#### 08/2013 - 03/2015 Analista de Sistemas

Construtora Pelotense

Atuou no desenvolvimento de sistema web interno que tem por objetivo gerenciar contratos e faturas das obras. O módulo de faturas é carregado com informações da base de dados (SQL Server) gerenciada pelo sistema da TOTVS: RM e Fluxos. Desenvolveu com PHP (Laravel), TDD, Git, em ambiente linux juntamente com banco de dados MySql.

Espanhol \*\*\*\* Inglês ★★★★★

#### 01/2013 - 08/2013Programador de Computador

Constat

Atuou principalemten com a linguagem PHP. Responsável por desenvolver soluções para o produto Qualitor e seus módulos. Realizava análise de requisitos, documentação de projeto, desenvolvimento com TDD.